臺灣高等法院刑事判決　　　　　　　　95年度上易字第2472號
上　訴　人
即　被　告　甲○○
上列上訴人因毒品危害防制條例案件，不服台灣基隆地方法院95
年度易字第432號，中華民國95年10月27日第一審判決（起訴案
號：台灣基隆地方法院檢察署95年度偵字第1718號），提起上訴
，本院判決如下：
    主  文
原判決撤銷。
甲○○連續施用第二級毒品，累犯，處有期徒刑陸月，如易科罰
金，以新台幣壹仟元折算壹日。扣案之安非他命殘渣袋貳只，沒
收銷燬之；鋁箔紙張、吸管壹支、玻璃球壹個、紙捲吸管貳張
，均沒收。
    事  實
一、甲○○於民國83年間，因非法販賣化學合成麻醉藥品案件，
    經本院判處有期徒刑5年8月，最高法院駁回上訴確定；又於
    同年間，因非法吸用安非他命案件，經本院判處有期徒刑6
    月；又於同年間，因非法轉讓安非他命案件，經台灣基隆地
    方法院判處有期徒刑4月，嗣定應執行刑為有期徒刑6年，於
    90年7月14日執行完畢。又於91年間，因施用第一級毒品案
    件，經台灣基隆地方法院裁定送觀察、勒戒，認無繼續施用
    傾向，而由台灣基隆地方法院檢察署檢察官不起訴處分，猶
    不知悔改。復於95年7月5日晚間，在基隆市○○區○○路7
    巷48號4樓，以鋁箔紙、吸管、玻璃球加熱燒烤方式施用安
    非他命（起訴書略載為95年7月7日16時30分前96小時，在不
    詳地點施用安非他命）。嗣於95年7月7日下午12時30分許，
    在基隆市○○區○○路7巷48號4樓為警搜索查獲，並扣得安
    非他命殘渣袋2只、供施用安非他命之鋁箔紙3張、吸管1支
    、玻璃球1個、紙捲吸管貳張。
二、案經基隆市警察局第二分局報請台灣基隆地方法院檢察署檢
    察官偵查起訴。
    理  由
一、上開犯罪事實，業據被告甲○○於本院審理時坦承不諱。被
    告為警查獲所採尿液，經檢驗呈甲基安非他命類陽性反應，
    有昭信科技顧問股份有限公司濫用藥物檢驗報告附卷可稽，
    且有經查獲之安非他命殘渣、鋁箔紙、吸管、玻璃球等扣案
    可證。而其前經觀察、勒戒，亦有本院被告全國前案紀錄表
    存卷足考，被告經觀察勒戒完畢釋放後，五年內再犯施用毒
    品罪，犯行明確，足堪認定，應予依法論科。
二、核被告所為，係犯毒品危害防制條例第10條第2項施用第二
    級毒品罪。其持有安非他命之低度行為，應為施用之高度行
    為所吸收，不另論罪。被告有事實欄所載犯罪科刑及執行紀
    錄，於90年7月14日執行完畢，有本院被告前案紀錄表在卷
    可稽，五年以內再故意犯本件有期徒刑以上之罪，依刑法第
    47條第1項之規定，應論以累犯，並加重其刑。
三、原審對被告為有罪科刑之判決，固非無見。惟查：(一)被告犯
    罪在95年7月5日，已在94年2月2日修正，95年7月1日施行之
    刑法之後，連續犯之規定已予以刪除，原審將公訴人並未起
    訴，且已無連續犯適用之95年5月至95年6月30日之犯行，以
    連續犯規定，認屬裁判上一罪關係，一併加以裁判，與法有
    違。(二)被告95年5月至95年6月30日並無證據足以證明其有施
    用安非他命之行為，公訴人亦不認被告犯罪，未予起訴，原
    審法院竟以被告自白作為唯一證據，認定犯行，且為訴外裁
    判，亦有未當。(三)被告犯罪已在刑法修正以後，原審仍依舊
    刑法第47條論以累犯，未適用裁判時刑法第47條第1項，均
    有違誤，而無可維持。被告上訴意旨，認原審量刑過重，就
    原審適法範圍裁量權之行使為爭執，雖不足採，然原判決既
    有可議，自應由本院將之撤銷改判。爰審酌被告素行、犯罪
    手段及犯罪後坦承犯行等一切情狀，量處如主文第二項所示
    之刑，並諭知易科罰金之折算標準，以示懲儆。扣案之安非
    他命殘渣袋貳只，為查獲之毒品，與外袋無法析離，應依毒
    品危害防制條例第18條第一項前段之規定宣告沒收銷燬之；
    鋁箔紙3張、吸管1支、玻璃球1個、紙捲吸管2張，係被告所
    有供其施用安非他命犯罪所用之物，業據其供述在案，應依
    刑法第38條第1項第2款之規定宣告沒收。
四、據上論斷，應依刑事訴訟法第369條第1項前段、第364條、
    第299條第1項前段，毒品危害防制條例第10條第2項、第18
    條第1項前段，刑法第11條前段、第47條第1項、第41條第1
    項前段、第38條第1項第2款，判決如主文。
本案經檢察官賴俊雄到庭執行職務。
中　　華　　民　　國　　96　　年　　1 　　月　　9 　　日
                  臺灣高等法院刑事第十六庭
                              審判長法  官  葉騰瑞
                                    法  官  吳鴻章
                                    法  官  趙功恆
以上正本證明與原本無異。
不得上訴。
                                    書記官  孫佩琳
中　　華　　民　　國　　96　　年　　1 　　月　　9 　　日
附錄本案論罪科刑法條全文：
毒品危害防制條例第10條第2項
施用第二級毒品者，處3年以下有期徒刑。
